臺灣彰化地方法院刑事判決
111年度交易字第850號
公  訴  人  臺灣彰化地方檢察署檢察官
被      告  鍾宏政





上列被告因公共危險案件，經檢察官提起公訴（111年度偵字第1
3406號），本院判決如下：
    主  文
鍾宏政駕駛動力交通工具而吐氣所含酒精濃度達每公升零點二五
毫克以上，累犯，處有期徒刑陸月，如易科罰金，以新臺幣壹仟
元折算壹日。
    犯罪事實
一、鍾宏政曾因公共危險案件，並經本院以108年度交簡字第190
    9號判決判處有期徒刑5月確定，於民國109年3月10日易科罰
    金執行完畢。詎仍不知悔改，於111年8月25日20時許，在彰
    化縣○○市○○路0段000巷000弄00號居處飲用啤酒，至同日21
    時許飲畢後，竟不顧大眾行車之公共安全，仍駕駛車牌號碼
    000-0000號自用小客車離開上路行駛。嗣於翌(26)日凌晨0
    時40分許，行經彰化縣彰化市芳草街與芳草街67巷交岔路口
    ，因違規未依規定駛入來車道，在彰化縣○○市○○街00○0號前
    為警攔查時，發現其滿身酒氣，經施以吐氣酒精濃度檢測，
    於同日凌晨0時46分許，測得其吐氣所含酒精濃度為每公升0
    .29毫克。
二、案經彰化縣警察局第彰化分局報告臺灣彰化地方檢察署檢察
    官偵查後起訴。
    理  由
一、證據能力部分：
(一)本案認定犯罪事實所引用之卷內被告鍾宏政以外之人於審判
    外之陳述，檢察官、被告於辯論終結前均未對該等陳述之證
    據能力聲明異議，本院復審酌該等陳述作成時之情況，並無
    違法取證之瑕疵，亦認以之作為證據為適當，是本案有關被
    告以外之人於審判外之言詞或書面陳述等供述證據，自均得
    為證據。
(二)本案認定犯罪事實所引用之卷內非供述證據，並無證據證明
    係實施刑事訴訟程序之公務員違背法定程序所取得，且經本
    院於審理程序中提示並告以要旨而為調查時，檢察官、被告
    均未表示該等非供述證據不具證據能力，自應認均具有證據
    能力。
二、上揭犯罪事實，業據被告鍾宏政於警詢、偵訊及本院審理程
    序中坦承不諱，且有當事人酒精測定紀錄表暨所黏附之被告
    吐氣所含酒精濃度檢測單、彰化縣警察局舉發違反道路交通
    管理事件通知單在卷可稽，足認被告前開任意性之自白與事
    實相符，堪以採信。從而，本案事證明確，被告犯行足以認
    定，應予依法論罪科刑。
三、核被告鍾宏政所為，係犯刑法第185條之3第1項第1款之駕駛
    動力交通工具而吐氣所含酒精濃度達每公升0.25毫克以上罪
    。　　
四、被告鍾政宏曾因公共危險案件，並經本院以108年度交簡字
    第1909號判決判處有期徒刑5月確定，於民國109年3月10日
    易科罰金執行完畢，復有臺灣高等法院被告前案紀錄表在卷
    可參，堪可認定，是被告於前案執行完畢後，五年內故意再
    犯本案有期徒刑以上之罪，為累犯；參以，檢察官於起訴書
    中尚請求本院參照司法院釋字第775號解釋意旨，審酌依累
    犯之規定加重本案被告之刑，故本院依司法院釋字第775號
    解釋意旨，衡酌被告所涉前案之有期徒刑部分係易科罰金執
    行完畢、以及前案與本案罪質相同，並均為故意犯罪，可見
    被告不知記取教訓，對刑罰之反應力薄弱，竟再次飲酒後駕
    駛動力交通工具，進而危害公眾安全等情，認本案並無未處
    以法定最低本刑即有違罪刑相當原則之情形，縱加重最低法
    定本刑亦無過苛，爰依刑法第47條第1項之規定加重其刑。
五、爰以行為人之責任為基礎，審酌被告在政府長期透過學校教
    育、媒體傳播等途徑加以強力宣導下，明知酒後駕車具有相
    當之社會危害性，且其自98年起，經法院論罪科刑確定共4
    次，此有前揭臺灣高等法院被告前案紀錄表附卷為憑，竟仍
    心存僥倖，捨棄等待體內酒精完全代謝、指定駕駛、酒後代
    駕或搭乘計程車、公眾交通工具等替代方案，於飲酒後騎乘
    普通重型機車上路，對其他用路人之人身及財產安全造成危
    險，幸未發生致他人死傷或毀損他人財物之實害，即經員警
    攔檢查獲，並測得其吐氣所含酒精濃度高達每公升0.29毫克
    ，實屬不該；惟考量被告遭查獲後坦承本案犯行之犯後態度
    ，以及被告於本院審理程序中自陳之智識程度、生活狀況（
    參本院卷第29頁）等一切情狀，量處如主文所示之刑，並諭
    知易科罰金折算標準，以示懲儆。
據上論斷，應依刑事訴訟法第299條第1項前段，刑法第185條之3
第1項第1款、第47條第1項、第41條第1項前段、第42條第3項前
段，刑法施行法第1條之1第1項，判決如主文。
本案經檢察官王銘仁提起公訴，檢察官張嘉宏到庭執行職務。
中　　華　　民　　國　　111 　年　　12　　月　　 5　　日
                  刑事第五庭    法      官 鮑慧忠
以上正本證明與原本無異。
如不服本判決應於收受判決後20日內向本院提出上訴書狀，並應
敘述具體理由。其未敘述上訴理由者，應於上訴期間屆滿後20日
內向本院補提理由書( 均須按他造當事人之人數附繕本) 「切勿
逕送上級法院」。
中　　華　　民　　國　　111 　年　　12　　月　　 5　　日
                                書  記  官 羅婉嘉

附錄本案論罪法條全文：
中華民國刑法第185條之3
駕駛動力交通工具而有下列情形之一者，處3年以下有期徒刑，
得併科30萬元以下罰金：
一、吐氣所含酒精濃度達每公升零點二五毫克或血液中酒精濃度
    達百分之零點零五以上。
二、有前款以外之其他情事足認服用酒類或其他相類之物，致不
    能安全駕駛。
三、服用毒品、麻醉藥品或其他相類之物，致不能安全駕駛。
因而致人於死者，處3年以上10年以下有期徒刑，得併科2百萬元
以下罰金；致重傷者，處1年以上7年以下有期徒刑，得併科1百
萬元以下罰金。
曾犯本條或陸海空軍刑法第54條之罪，經有罪判決確定或經緩起
訴處分確定，於十年內再犯第1項之罪因而致人於死者，處無期
徒刑或5年以上有期徒刑，得併科3百萬元以下罰金；致重傷者，
處3年以上10年以下有期徒刑，得併科2百萬元以下罰金。
。